# 请教陈版主，关于售后租回的问题

提问人：luoxue3344 时间：2017-01-19 13:41:11
公司用 账面净值 1000 万的固定资产 与租赁公司签订协议 借入 1200 万， 3 年内按月偿还 40 万，一、企业处理： 1 、固定资产做清理，然后已最低付款额与 1200 万（认定的公允价）比较， 确定 新固定资产价值， 1200 与 1000 万之间的差异做递延收益，按资产剩余年限摊销， 2 、认定为固定资产抵押借款，固定资产价值不变（ 1000 万） 不产生递延收益， 借：银行存款 1200 未确认融资费用贷 240 长期应付款 1440 披露时 受限资产 披露固定资产 二、如果按第一种方法确认递延收益，这个是不是要做纳税调整？ 以后每年在冲这部分？

回答人：chenyiwei
会计处理建议采用第二种，较为简便。如果采用第一种，则将固定资产和递延收益看作一个整体，每年计入损益的金额还是没有变化，无需纳税调整。